臺灣屏東地方法院小額民事判決
                               111年度屏小字第431號
原      告  林于右  

被      告  李栢豪  

            林佑臻  

訴訟代理人  黃焙凱  

上列當事人間損害賠償(交通)事件，本院於民國111年10月5日言
詞辯論終結，判決如下：
    主  文
一、被告林佑臻應給付原告新臺幣（下同）36,760元，及自111
    年7月22日起至清償日止，按年息5％計算之利息。
二、原告其餘之訴駁回。
三、訴訟費用1,000元，由被告林佑臻負擔643元；餘由原告負擔
    。
四、本判決原告勝訴部分得假執行。
    事實及理由
一、原告主張：被告李栢豪於111年2月1日下午2時6分許，騎乘
    車牌號碼000-0000號普通重型機車，沿屏東縣長治鄉潭頭路
    由南向北行駛至屏東縣○○鄉○○路0000號前，適被告林佑臻駕
    駛車牌號碼000-0000號自小客車原沿屏東縣長治鄉潭頭路由
    北向南行駛而迴轉至由南向北方向，被告李栢豪未注意車前
    狀況及兩車並行之距離，按喇叭向被告林佑臻所駕駛上開自
    小客車接近，被告林佑臻未注意車前狀況及兩車並行之距離
    ，向右偏移而碰撞停放於路邊原告所有車牌號碼0000-00號
    自小客車（下稱系爭車輛）後車尾，致系爭車輛再碰撞放於
    路邊的招牌，系爭車輛因而受損，修理費用為57,200元（零
    件費用13,500 元，工資費用43,700元）為此依侵權行為法
    律關係提起本件訴訟等語。聲明：被告李栢豪、林佑臻應連
    帶給付原告57,200元，及自起訴狀繕本送達被告翌日起至清
    償日止，按年息5％計算之利息。
二、被告方面：
　㈠被告李栢豪辯稱：我是直行車，我看到林佑臻在雙黃線要迴
    轉，所以我按喇叭表示我是直行車，他沒有讓我，我認為我
    沒有過失；對於原告主張車損57,200元沒有意見等語。聲明
    ：請求駁回原告之訴。
　㈡被告林佑臻則以：對於原告認為被告有過失及零件費用13,50
    0元，工資費用43,700元，均無意見，但車子年份過久，僅
    有殘值6,000到10,000元，而且原告也有過失等語置辯。聲
    明： 請求駁回原告之訴。
三、得心證之理由：
　㈠按「因故意或過失，不法侵害他人之權利者，負損害賠償責
    任。」、「汽車、機車或其他非依軌道行駛之動力車輛，在
    使用中加損害於他人者，駕駛人應賠償因此所受之損害。」
    、「分向限制線，用以劃分路面成雙向車道，禁止車輛跨越
    行駛，並不得迴轉。本標線為雙黃實線，線寬及間隔均為一
    ○公分。除交岔路口或允許車輛迴轉路段外，均整段劃設之
    。」此民法第184條第1項前段、第191條之2前段、道路交通
    標誌標線號誌設置規則第165條第1、2項分別定有明文。經
    查，本件原告主張被告林佑臻駕駛上開車輛原沿屏東縣長治
    鄉潭頭路由北向南行駛而迴轉至由南向北方向，向右偏移而
    碰撞停放於路邊原告所有系爭車輛後車尾，致系爭車輛再碰
    撞放於路邊的招牌，系爭車輛因而受損，修理費用為57,200
    元（零件費用13,500 元，工資費用43,700元）等情，業據
    原告提出道路交通事故初步分析研判表、系爭車輛行車執照
    、估價單為證（見本院卷第17-20、117、119頁），並經本
    院依職權向屏東縣警察局交通警察隊調取之道路交通事故調
    查卷宗（本院卷第29-80頁），核閱無訛，應認原告主張為
    真實。本件對照道路交通事故現場圖及現場照片，在肇事地
    點確實有設置雙黃實線之分向限制線，原告系爭車輛後車尾
    左側，正好停放於分向限制線結束之延伸位置，參以被告李
    栢豪於本院審理時陳稱：「我看到林佑臻在雙黃線要迴轉」
    等語（見本院卷第114頁），且被告林佑臻於談話筆錄陳述
    ：「起步迴轉到對向車道」等語（見本院卷第41頁），顯見
    被告林佑臻於分向限制線之不得迴車處迴車，未注意來往車
    輛，致為閃避被告李栢豪所騎乘之上開車輛而發生本件車禍
    ，被告林佑臻駕駛行為自有過失，應可認定，至於被告李栢
    豪係沿屏東縣長治鄉潭頭路由南向北直行，自有使用該道路
    的優先權，尚難認有過失。是則，被告林佑臻自應對原告所
    有系爭車輛所受損害負侵權行為損害賠償責任。
　㈡再按物被毀損時，被害人除得依民法第196條請求賠償外，並
    不排除民法第213條至215條之適用，依民法第196條請求賠
    償物被毀損所減少之價額，得以修復費用為估定之標準，但
    以必要者為限，如修理材料以新品換舊品，應予折舊。又被
    害人對於該回復原狀所必要費用之金錢賠償，得於回復原狀
    前先為請求，亦得於回復原狀後再行主張，且得自由支配而
    任意使用，不必使用於回復原狀（例如甲所有Ａ車遭乙撞毀
    ，甲得不為修理，而請求修理費用，對該項費用得任意加以
    使用，不受限制。又系爭車輛修理費用為57,200元（零件費
    用13,500 元，工資費用43,700元）乙節，除有原告所提估
    價單為證外，並為被告等所不爭執（見本院卷第114頁），
    自可信為真實。再依社會一般之通念，汽車年份老舊，修復
    後在道路上行駛者，所在多有，而本件並無相當之證據證明
    系爭車輛回復原狀顯有重大困難，故被告抗辯系爭車輛年份
    過久，僅有殘值6,000到10,000元云云，自難採信。本件依
    行政院所頒固定資產耐用年數表及固定資產折舊率表，【非
    運輸業用客車、貨車】之耐用年數為5年，依平均法計算其
    折舊結果（即以固定資產成本減除殘價後之餘額，按固定資
    產耐用年數表規定之耐用年數平均分攤，計算折舊額），每
    年折舊率為1/5，並參酌營利事業所得稅查核準則第95條第6
    項規定「 固定資產提列折舊採用定率遞減法者，以一年為
    計算單位，其使用期間未滿一年者，按實際使用之月數相當
    於全年之比例計算之，不滿一月者，以一月計」，系爭車輛
    自出廠日1999年1月，迄本件車禍發生時即111年2月1日，已
    使用23年1月，則零件扣除折舊後之修復費用估定為2,250元
    【計算方式：1.殘價＝取得成本÷( 耐用年數＋1)即13,500÷(5
    +1)≒2,250（小數點以下四捨五入）；2.折舊額 ＝(取得成本
    －殘價)×1/（耐用年數）×（使用年數）即(13,500－2,250) ×
    1/5×（23+1/12）≒11,250（小數點以下四捨五入）；3.扣除
    折舊後價值＝（新品取得成本－折舊額）即13,500－11,250＝2,
    250】，加計毋庸折舊之工資43,700元，被害人實際損害額
    為45,950元（43,700元＋2,250元＝45,950元）。
　㈢另按「損害之發生或擴大，被害人與有過失者，法院得減輕
    賠償金額，或免除之。」此民法第217條第1項定有明文。又
    按「汽車駕駛人停車時，有下列情形之一者，處新臺幣六百
    元以上一千二百元以下罰鍰：．．五、在顯有妨礙其他人、車
    通行處所停車。」此道路交通管理處罰條例第56條第1項第5
    款定有明文。本件原告系爭車輛停放位置距離同向另一快車
    道，前輪外側僅0.8公尺、後輪外側僅0.2公尺，幾乎已占滿
    該車道，故原告在顯有妨礙其他人、車通行處所停車，亦有
    過失，本院審酌原告與被告林佑臻上開過失程度，認被告林
    佑臻於分向限制線之不得迴車處迴車，自應負較大之過失責
    任，故被告林佑臻應負8/10的過失責任，而原告負2/10的過
    失責任，故依上開規定減輕被告林佑臻上開損害賠償金額為
    2/10即36,760元（45,950元ㄨ8/10＝36,760元，元以下四捨五
    入）。
  ㈣綜上所述，原告依侵權行為之法律關係，請求被告林佑臻給
    付36,760元，及自起訴狀繕本送達翌日即111年7月22日起（
    本件起訴狀於111年7月21日送達被告林佑臻，有卷存第89頁
    之送達證書可證）起至清償日止，按年息5％計算之遲延利息
    ，為有理由，應予准許，逾此範圍，非有理由，應予駁回。
四、本件係就民事訴訟法第436條之8第1項規定，適用小額程序
    所為被告敗訴之判決，依同法第436條之20規定，應依職權
    宣告假執行。
五、訴訟費用負擔之依據：民事訴訟法第79條。　　　
中　　華　　民　　國　　111 　年　　10　　月　　24　　日
                        屏東簡易庭  法  官  曾吉雄
以上為正本，係照原本作成。
如不服本判決，應於判決送達後20日內，以判決違背法令為理由
，向本院提出上訴狀並表明上訴理由（上訴理由應表明：一、原
判決所違背之法令及具體內容；二、依訴訟資料可認為原判決有
違背法令之具體事實），如未表明上訴理由者，應於上訴後20日
內向本院提出上訴理由書。如委任律師提起上訴者，應一併繳納
上訴審判裁判費。
中　　華　　民　　國　　111 　年　　10　　月　　24　　日
                                    書記官  鄭美雀